【裁判字號】    98,訴,470
【裁判日期】    980417
【裁判案由】    毒品危害防制條例
【裁判全文】
臺灣板橋地方法院刑事判決               98年度訴字第470號
公  訴  人  臺灣板橋地方法院檢察署檢察官
被      告  甲○○
                    （另案於臺灣臺北監獄執行中）
上列被告因違反毒品危害防制條例案件，經檢察官提起公訴（97
年度毒偵字第9729號），被告於本院準備程序中就被訴事實均為
有罪之陳述，經詢問當事人意見，合議庭裁定由受命法官依簡式
審判程序獨任審理，本院判決如下：
    主  文
甲○○施用第一級毒品，累犯，處有期徒刑壹年，扣案之海洛因
貳包（合計淨重零點肆捌貳貳公克）沒收銷燬之，扣案之注射針
筒貳支、分裝杓壹支沒收之。又施用第二級毒品，累犯，處有期
徒刑柒月，扣案之甲基安非他命壹包（淨重零點零伍捌柒公克）
沒收銷燬之，扣案之分裝杓壹支沒收之。應執行有期徒刑壹年陸
月，扣案之海洛因貳包（合計淨重零點肆捌貳貳公克）、甲基安
非他命壹包（淨重零點零伍捌柒公克）沒收銷燬之，扣案之注射
針筒貳支、分裝杓壹支沒收之。
    事  實
一、甲○○前於民國87年間因施用毒品案件，經臺灣新竹地方法
    院裁定送觀察、勒戒後，認無繼續施用毒品之傾向，於87年
    12月3 日執行完畢釋放。再於90年間因施用毒品案件，經臺
    灣臺北地方法院裁定送觀察、勒戒後，認有繼續施用毒品之
    傾向，令入戒治處所施以強制戒治，於91年10月3 日停止戒
    治付保護管束，91年12月10日保護管束期滿未經撤銷，視為
    執行完畢。又於93年間因施用第一、二級毒品案件，經臺灣
    臺北地方法院以94年度訴字第154 號分別判處有期徒刑1 年
    、8 月，合併定應執行刑為有期徒刑1 年6 月確定；另因竊
    盜案件，經本院以94年度易字第174 號判處有期徒刑1 年6
    月確定，上開3 罪接續執行後尚未執行完畢前，經減刑並合
    併定應執行刑為有期徒刑1 年5 月確定，於96年7 月16日執
    行完畢出監。詎仍不知悔改，復基於施用第一級毒品海洛因
    及第二級毒品甲基安非他命之犯意，於97年12月8 日9 時許
    ，在臺北縣中和市某麥當勞速食店之廁所內，分別以摻水後
    置於針筒內注射、放在玻璃球內燒烤後吸食煙霧之方式，施
    用第一級毒品海洛因、第二級毒品甲基安非他命各1 次。嗣
    於同日17時50分許，在臺北縣中和市○○路601 號9 樓電梯
    前為警查獲，並扣得其所有海洛因2 包（合計驗前淨重0.48
    4 公克，驗後淨重0.4822公克）、甲基安非他命1 包（驗前
    淨重0.059 公克，驗後淨重0.0587公克）、注射針筒2 支、
    分裝杓1 支。
二、案經臺北縣政府警察局中和分局報請臺灣板橋地方法院檢察
    署檢察官偵查起訴。
    理  由
一、按本件被告甲○○所犯均係死刑、無期徒刑、最輕本刑為3
    年以上有期徒刑以外之罪，其於準備程序就前揭被訴事實均
    為有罪之陳述，經受命法官告知簡式審判程序之旨，並聽取
    其與公訴人之意見後，本院認無不得或不宜改依簡式審判程
    序進行之情形，爰依刑事訴訟法第273 條之1 第1 項規定，
    裁定本件由受命法官獨任進行簡式審判程序，合先敘明。
二、上揭事實，業據被告於警、偵訊及本院審理時坦承不諱，復
    有海洛因2 包（合計驗前淨重0.484公克，驗後淨重0.4822
    公克）、甲基安非他命1 包（驗前淨重0.059 公克，驗後淨
    重0.0587公克）、注射針筒2 支、分裝杓1 支扣案可稽，且
    被告為警查獲後所採集之尿液，經送請台灣檢驗科技股份有
    限公司檢驗之結果，呈嗎啡、甲基安非他命之陽性反應，有
    該公司97年12月22日CH/2008/C0244 號濫用藥物檢驗報告、
    臺北縣政府警察局中和分局毒品案犯罪嫌犯人姓名及代碼對
    照表各1 份在卷可憑，又上開扣得之米白色粉末2 包、透明
    結晶1 包，經鑑定結果，分別含有第一級毒品海洛因、第二
    級毒品甲基安非他命之成分，此有交通部民用航空局航空醫
    務中心97年12月24日航藥鑑字第0976356 號毒品鑑定書1 份
    附卷可考，足認被告之自白與事實相符，本件事證明確，被
    告犯行洵堪認定。
三、按海洛因、甲基安非他命分別為毒品危害防制條例第2 條第
    2 項第1 款、第2 款所稱之第一、二級毒品，不得施用、持
    有。次按，犯毒品危害防制條例第10條施用第一級、第二級
    毒品之罪者，檢察官應聲請法院裁定，令被告入勒戒處所觀
    察、勒戒，經觀察、勒戒後，檢察官依據勒戒處所之陳報，
    認受觀察、勒戒人無繼續施用毒品傾向者，應即釋放，並為
    不起訴之處分；認受觀察、勒戒人有繼續施用毒品之傾向者
    ，檢察官應聲請法院裁定令入戒治處所強制戒治，其期間為
    6 個月以上，至無繼續強制戒治之必要為止，但最長不得逾
    1 年，強制戒治期滿，應即釋放，由檢察官為不起訴之處分
    。觀察、勒戒或強制戒治執行完畢釋放後，5 年內再犯第10
    條之罪者，應依一般刑事訴訟程序予以起訴論罪科刑，此觀
    諸毒品危害防制條例第20條第1 項、第2 項、第23條第1 項
    、第2 項規定自明。而被告若於5 年內已再犯，經依法追訴
    處罰，縱其第3 次（或第3 次以上）再度施用毒品之時間，
    在初犯經觀察、勒戒或強制戒治執行完畢釋放5 年以後，已
    不合於「5 年後再犯」之規定，且因已於「5 年內再犯」，
    顯見其再犯率甚高，原實施觀察、勒戒或強制戒治，已無法
    收其實效，即應依該條例第10條處罰（最高法院95年第7 次
    刑事庭會議決定可資參照）。被告既有如犯罪事實欄所示觀
    察勒戒、強制戒治及論罪科刑之前科，有臺灣高等法院被告
    前案紀錄表1 份在卷可佐，本件施用毒品案件依前述規定自
    應予以起訴論罪科刑。是核被告所為，係犯毒品危害防制條
    例第10條第1 項、第2 項之施用第一、二級毒品罪。其持有
    第一、二級毒品之低度行為，應分別為施用第一、二級毒品
    之高度行為所吸收，不另論罪。被告所犯上開2 罪間，犯意
    各別，罪名不同，應分論併罰。又被告曾有如犯罪事實欄所
    示之論罪科刑前科，已如前述，其於有期徒刑執行完畢後5
    年內，故意再犯本件施用第一、二級毒品等有期徒刑以上之
    罪，為累犯，均應依刑法第47條第1 項規定加重其刑。爰審
    酌被告除上開前科外，復曾於96、97年間7 度因施用第一級
    毒品案件，經法院判處有期徒刑8 月至10月不等之刑期確定
    ，另5 度因施用第二級毒品案件，經法院判處有期徒刑6 月
    至7 月不等之刑期確定（目前執行中），此有上開前案紀錄
    表在卷可參，其經觀察勒戒、強制戒治及多次論罪科刑後，
    仍未能戒絕毒癮，顯見戒絕毒癮之意念非堅，惟念其於犯罪
    後坦承犯行，態度良好，且施用毒品行為，乃屬對自身健康
    之戕害行為，及其犯罪動機、目的、手段等一切情狀，分別
    量處如主文所示之刑，並定其應執行之刑。
四、末查，扣案之米白色粉末2 包（合計驗前淨重0.484 公克，
    驗後淨重0.4822公克）、透明結晶1 包（驗前淨重0.059 公
    克，驗後淨重0.0587公克），經鑑定結果，分別含有第一級
    毒品海洛因、第二級毒品甲基安非他命之成分，前已述及，
    且係被告所有供其施用之物，業據被告於警、偵訊時自承在
    卷，應依毒品危害防制條例第18條第1 項前段規定，不論屬
    於犯人與否，均沒收銷燬之，至鑑驗耗損之毒品因已滅失，
    自無庸宣告沒收銷燬。又扣案之注射針筒2 支、分裝杓1 支
    ，係被告所有供其施用海洛因或施用海洛因、甲基安非他命
    所用之物，亦據其於警、偵訊及本院審理時供述明確，均應
    依刑法第38條第1 項第2 款規定沒收之。
據上論斷，應依刑事訴訟法第273 條之1 第1 項、第284 條之1
、第299 條第1 項前段，毒品危害防制條例第10條第1 項、第2
項、第18條第1 項前段，刑法第11條、第47條第1 項、第51條第
5 款、第38條第1 項第2 款，判決如主文。
本案經檢察官黃明絹到庭執行職務。
中    華    民    國    98    年    4     月    17    日
                  刑事第十九庭  法  官  楊筑婷
上列正本證明與原本無異。
如不服本判決，應於判決送達後10日內敘明上訴理由，向本院提
出上訴狀 (應附繕本)，上訴於臺灣高等法院。其未敘述上訴理
由者，應於上訴期間屆滿後20日內向本院補提理由書「切勿逕送
上級法院」。
                                書記官  林怡君
中    華    民    國    98    年    4     月    17    日
附錄本判決之論罪科刑法條：
毒品危害防制條例第10條
施用第一級毒品者，處6 月以上5 年以下有期徒刑。
施用第二級毒品者，處3 年以下有期徒刑。


司法院資訊處製作；財團法人民間司法改革基金會備份。
